臺灣桃園地方法院民事判決　　　　　　 100年度訴字第1232號
原　　　告　台灣金聯資產管理股份有限公司
法定代理人　沈臨龍
訴訟代理人　方一珊
被　　　告　陳桂英
上列當事人間請求清償債務事件，於民國100 年9 月15日辯論終
結，本院判決如下：
    主  文
被告應給付原告如附表所示之本金、利息、違約金。
訴訟費用由被告負擔。
    事實及理由
一、原告主張：被告向訴外人第一商業銀行股份有限公司西壢分
    行（以下簡稱第一銀行）申請房屋貸款，並於民國（下同
    ）85年3 月28日、86年1 月21日、86年9 月30日簽立借
    據三紙，借款日期各自85年4 月6 日起至100 年4 月6 日
    、86年1 月29日起至101 年1 月29日、86年10月7 日起
    至101 年10月7 日止，借款金額三筆為新台幣（下同）
    100 萬元、100 萬元、50萬元，及按年利率9.60％、
    9.275 ％、9.5 ％計付之利息（依第一銀行調整後放款
    基本利率加碼計付），逾期六個月以內者，按上開利率10％
    ，逾期超過六個月者，按上開利率20％計付之違約金。嗣第
    一銀行於91年12月2 日依金融機構合併法第15條第1 項第1
    款及第18條第3 項規定，將上開債權讓與原告，並以公告方
    式通知被告。而被告屆期不為清償，業經催討，經拍賣被告
    之不動產僅受償2,080,000 元，債權並未因此滿足。為此，
    爰依債權讓與及消費借貸之法律關係，求為判決被告應給付
    原告如附表所示之本金、利息及違約金。
二、被告對於曾向第一銀行借款乙節固不爭執，惟辯稱：伊先前
    均按月清償本息25,000元，房子亦遭拍賣，現因受傷無收入
    無法清償債務云云，爰請求駁回原告之訴。
三、原告主張之事實，業據提出債權讓與聲明書、刊登讓與公告
    之新聞紙、借據3 紙、本院94年度執字第249 號強制執行事
    件金額計算書分配表、分配結果彙總表等為證（見支付命令
    卷第5 至16頁反面），復為被告所不爭執，堪信原告主張之
    事實為真正。至被告辯稱其無力清償乙節，要屬其清償能力
    有無欠缺及日後宜如何清償之問題，仍無解於其對被告負有
    系爭債務之事實，要難執為拒絕給付之正當理由。從而，原
    告依其自第三人第一銀行受讓對於被告消費借貸之法律關係
    ，請求被告給付如主文所示之金額，為有理由，應予准許。
四、據上論斷，本件原告之訴為有理由，依民事訴訟法第78 條
    ，判決如主文。
中    華    民    國    100   年    9     月    22    日
                  民事第一庭  法  官  邱璿如
正本係照原本作成。
如對本判決上訴，須於判決送達後20日內向本院提出上訴狀。如
委任律師提起上訴者，應一併繳納上訴審裁判費。
中    華    民    國    100   年    9     月    22    日
                              書記官  利冠蔚
附表:
┌──┬─────┬─────────┬──────┬────────┐
│編號│本金      │利息              │違約金      │未受償利息違約金│
│    │（新台幣）│                  │            │                │
├──┼─────┼─────────┼──────┼────────┤
│1   │458,071元 │自民國94年9 月22日│按上開利率20│本院94年度執木字│
│    │          │起至清償日止，按年│％計付之違約│第249 號強制執行│
│    │          │息9.64％計付之利息│金          │事件前已核算未受│
├──┼─────┼─────────┼──────┤償違約金199,844 │
│2   │473,827元 │自民國94年9 月22日│按上開利率20│元              │
│    │          │起至清償日止，按年│％計付之違約│                │
│    │          │息9.59％計付之利息│金          │                │
├──┼─────┼─────────┼──────┤                │
│3   │245,550元 │自民國94年9 月22日│按上開利率20│                │
│    │          │起至清償日止，按年│％計付之違約│                │
│    │          │息9.69％計付之利息│金          │                │
└──┴─────┴─────────┴──────┴────────┘